【裁判字號】    99,台抗,440
【裁判日期】    990611
【裁判案由】    聲請撤銷假處分
【裁判全文】
最高法院民事裁定              九十九年度台抗字第四四○號
再 抗告 人  甲○○
訴訟代理人  林崑城律師
上列再抗告人因與相對人乙○○等間聲請撤銷假處分事件，對於
中華民國九十九年二月二十六日台灣高等法院台中分院裁定（九
十九年度抗字第四九號），提起再抗告，本院裁定如下：
    主  文
再抗告駁回。
再抗告訴訟費用由再抗告人負擔。
    理  由
按不得上訴於第三審法院之事件，其第二審法院所為裁定，不得
抗告，民事訴訟法第四百八十四條定有明文。此項裁定，係指屬
於本訴訟事件之裁定，其事件不得上訴於第三審，及其他裁定，
其本案訴訟事件不得上訴於第三審者而言。又對於財產權訴訟之
第二審判決，如因上訴所得受之利益，不逾新台幣（下同）一百
萬元者，不得上訴，為民事訴訟法第四百六十六條第一項所明定
。該上訴利益額數，業經司法院依同條第三項規定於民國九十一
年一月二十九日以（九一）院台廳民一字第○三○七五號令，提
高為一百五十萬元，並自同年二月八日起實施。再，訴訟標的之
價額，由法院核定；核定訴訟標的之價額，以起訴時之交易價額
為準，無交易價額者，以原告就訴訟標的所有之利益為準，民事
訴訟法第七十七條之一第一項、第二項定有明文。本件相對人前
向台灣台中地方法院（下稱台中地院）聲請就當時登記為再抗告
人名義所有坐落台中市○○區○○段一四二號、一四三號土地上
、建號二三六號建物為假處分，該院依系爭建物價額及課稅現值
為一百十九萬元，以九十四年度裁全字第五四○四號裁定諭知相
對人以十九萬八千五百元為再抗告人供擔保後，再抗告人對於系
爭建物不得為讓與、設定抵押、出租及其他一切處分行為。準此
，其標的價額並未逾一百五十萬元，依上說明，屬不得抗告於第
三審法院之事件，再抗告已非合法。次按對於抗告法院所為抗告
有無理由之裁定再為抗告，僅得以其適用法規顯有錯誤為理由，
此觀民事訴訟法第四百八十六條第四項規定自明。又所謂適用法
規顯有錯誤，係指原法院就其取捨證據所確定之事實適用法規顯
有錯誤而言，不包括認定事實不當之情形在內。查本件再抗告人
聲請撤銷假處分，經台中地院以九十四年度裁全字第八三四號裁
定駁回後，不服該裁定，向原法院提起抗告，原裁定說明再抗告
人與相對人間就系爭建物所為聲請假處分、拍賣、強制執行聲明
異議及請求確認優先購買權不存在等事件之過程及法院裁判之結
果，認假處分之原因尚未消滅，因而維持台中地院裁定，駁回再
抗告人之抗告。再抗告人對原裁定提起再抗告，亦僅敘明雙方爭
執及就原裁定所認定之事實為爭執，要與原裁定適用法規是否顯
有錯誤無涉。再抗告意旨，指摘原裁定為不當，聲明廢棄，亦難
謂合法。
據上論結，本件再抗告為不合法。依民事訴訟法第四百九十五條
之一第二項、第四百八十一條、第四百四十四條第一項前段、第
九十五條、第七十八條，裁定如主文。
中    華    民    國  九十九  年    六    月   十一   日
                      最高法院民事第二庭
                          審判長法官  吳  正  一
                                法官  陳  淑  敏
                                法官  阮  富  枝
                                法官  黃  秀  得
                                法官  簡  清  忠
本件正本證明與原本無異
                                      書  記  官
中    華    民    國  九十九  年    六    月  二十一  日
                                                      Ｅ

司法院資訊處製作；財團法人民間司法改革基金會備份。
